【裁判字號】    88,易,4459
【裁判日期】    890229
【裁判案由】    傷害等
【裁判全文】
臺灣板橋地方法院刑事判決                        八十八年度易字第四四五九號
    公  訴  人  臺灣板橋地方法院檢察署檢察官
    被      告  甲○○
右列被告因傷害等案件，經檢察官提起公訴（八十八年度偵字第一三四０八號），本
院判決如左：
    主  文
甲○○以加害生命之事，恐嚇他人致生危害於安全，處拘役肆拾日，如易科罰金，以
佰元折算壹日。
被訴毀損及傷害部分均公訴不受理。
    事  實
一、甲○○與丙○○係兄弟關係，二人因財產糾紛時有口角，於八十八年四月間雙方
    發生傷害及毀損事件，其等父親高如揚知悉後，即於同年七月間某日，召集甲○
    ○、丙○○及其他家族成員至臺北縣新莊市○○路六十四號三樓其住處討論和解
    事宜，其間甲○○又與丙○○發生爭執，竟向丙○○出言恫嚇稱：「等到我去關
    的時候，你們一家就碎慘慘」、「絕對要給死」、「我那裡槍枝便便，你要死了
    」等語，以此加害生命之事恐嚇丙○○，致其心生畏懼而危害於安全。
二、案經丙○○訴請臺灣板橋地方法院檢察署檢察官偵查起訴。
    理  由
壹、有罪部分：
一、訊據被告甲○○固坦承於右揭時、地因討論和解宜而與告訴人丙○○發生爭執，
    並說了「等到我去關的時候，你們一家就碎慘慘、絕對要給死、我那裡槍枝便便
    ，你要死了」等話語，惟矢口否認有何恐嚇之犯行，並辯稱：因為一時氣憤，口
    氣比較不好而已，主觀上並無恐嚇之意思云云。經查：右揭事實，業據告訴人丙
    ○○於偵審中指訴綦詳，並有和解時告訴人錄音之錄音帶及譯文（參見譯文第十
    一頁、第十九頁、第二十一頁）在卷足參；次按恐嚇，係以加害生命、身體、自
    由、名譽等事通知他人，使其發生畏怖心理，所表示者在客觀上一般人認為足以
    構成威脅，以致被恐嚇者之生活狀態陷於危險不安之境，即屬相當，觀諸被告上
    開所言內容，在客觀上已足構成威脅，並致告訴人丙○○之生命陷於危險不安之
    程度，自該當於恐嚇之行為，尚難以「一時氣憤，口氣不好」而稍減其恐嚇之本
    質，是被告上開辯解，顯係卸責之詞，委無可採。罪證明確，被告犯行堪以認定
    。
二、查被告以「等到我去關的時候，你們一家就碎慘慘、絕對要給死、我那裡槍枝便
    便，你要死了」等語，恐嚇告訴人致其心生畏懼而危害於安全，核其所為，係犯
    刑法第三百零五條之以加害生命之事，恐嚇他人致生危害於安全罪。爰審酌被告
    之品行、智識程度、犯罪之動機、恐嚇內容所生危害程度非輕，惟告訴人事後願
    撤回對被告之告訴（經記明筆錄在卷），予以諒解，以及被告犯罪後之態度等一
    切情狀，量處如主文所示之刑，以示懲儆，並諭知易科罰金之折算標準。
貳、不受理部分：
一、公訴意旨略以：被告與告訴人丙○○因財產糾紛時有口角發生，竟基於毀損之概
    括犯意，先於八十八年四月十四日下午二時許，在臺北縣新莊市○○街五十一巷
    內，毀損告訴人丙○○之子即告訴人乙○○所有之車號ＤＯ─一五九八號自用小
    客車之前擋風玻璃及左側駕駛座之玻璃；後於同年月二十六日晚上九時許，被告
    與告訴人丙○○再起爭執，復在前開巷內，持椅子毀損告訴人丙○○所有車號Ｐ
    七─四九三０號（起訴書誤載為Ｆ七─四九三０）自用小客車之後座擋風玻璃，
    均足以生損害於告訴人二人，嗣於同日晚上十時許，告訴人丙○○發現其所有車
    輛遭毀損後，即偕同警方前往臺北縣新莊市○○街五十一巷十五號被告住處理論
    ，被告又另行基於傷害之犯意，毆打告訴人丙○○，致其受有左眉上方外側挫裂
    傷（2×1×1公分） 之傷害，因認被告另涉犯刑法第三百五十四條之毀損及同法
    第二百七十七條第一項之傷害二罪嫌云云。
二、按告訴乃論之罪，告訴人於第一審辯論終結前得撤回其告訴；又告訴乃論之罪，
    其告訴經撤回者，應諭知不受理之判決，刑事訴訟法第二百三十八條第一項、第
    三百零三條第三款分別定有明文。
三、查被告被訴前開部分之案件，公訴人認其係觸犯刑法第三百五十四條之毀損及同
    法第二百七十七條第一項之傷害二罪嫌，依同法第三百五十七條、第二百八十七
    條前段規定，均須告訴乃論。茲據告訴人乙○○、丙○○分別以書狀及言詞撤回
    告訴，此有撤回告訴狀一件及本院八十九年二月二十四日訊問筆錄可稽，揆諸前
    揭說明，自應就被告被訴毀損及傷害二罪嫌部分均為不受理之諭知。
據上論斷，應依刑事訴訟法第二百九十九條第一項前段、第三百零三條第三款，刑法
第三百零五條、第四十一條，罰金罰鍰提高標準條例第一條前段、第二條，判決如主
文。
本案經檢察官侯志融到庭執行職務。
中      華      民      國      八十九      年     二     月   二十九   日
                                      臺灣板橋地方法院刑事第三庭
                                          法  官  趙  義  德
右正本證明與原本無異。
如不服本判決應於送達後十日內向本院提出上訴狀。
                                          書記官  張  慧  玲
中      華      民      國      八十九      年     三     月     四     日
附錄本案論罪科刑法條全文：
刑法第三百零五條：
以加害生命、身體、自由、名譽、財產之事恐嚇他人，致生危害於安全者，處二年以
下有期徒刑、拘役或三百元以下罰金。


司法院資訊處製作；財團法人民間司法改革基金會備份。
